臺灣臺南地方法院刑事判決　　　　　　　100年度易字第418號
公　訴　人　臺灣臺南地方法院檢察署檢察官
被　　　告　王安立
上列被告因竊盜案件，經檢察官提起公訴（100年度偵字第2735
號），本院判決如下：
    主  文
王安立犯攜帶兇器毀越安全設備夜間侵入有人居住建築物竊盜罪
，處有期徒刑捌月。
    事  實
一、王安立意圖為自己不法之所有，於民國（下同）100年1月3
    日凌晨2時13分許，前往臺南市○○區○○路1段837號邱淑
    珠之住處兼神風物流企業社1樓後門處，持客觀上對於人之
    生命、身體構成威脅，具有危險性之破壞剪（未扣案），破
    壞該址1樓廁所用以防閑之鐵窗安全設備後，踰越該窗戶而
    進入屋內搜尋財物（侵入住宅部分未據告訴），並在1樓辦
    公桌上竊取邱淑珠所有之存錢筒1個（內有現金約新台幣200
    餘元，均為10元硬幣），得手後旋即逃逸離去。嗣於同日8
    時許，邱淑珠查悉遭竊後報警到場處理，經調閱屋內監視錄
    影畫面後，始而查獲上情。
二、案經臺南市政府警察局第三分局報告臺灣台南地方法院檢察
    署檢察官偵查起訴。
    理  由
一、程序事項：按被告以外之人於審判外之言詞或書面陳述，除
    法律有規定者外，不得作為證據；又被告以外之人於審判外
    之陳述，雖不符合同法第159條之1至第159條之4之規定，但
    經當事人於審判程序同意作為證據，法院審酌該言詞陳述或
    書面陳述作成時之情況，認為適當者，亦得為證據。當事人
    、代理人或辯護人於法院調查證據時，知有第159條第1項不
    得為證據之情形，而未於言詞辯論終結前聲明異議者，視為
    有前項之同意，刑事訴訟法第159條第1項及第159條之5分別
    定有明文。本件證人之供述及非供述之證據，均未經被告於
    本件言詞辯論終結前爭執其證據能力，本院審酌前開證據之
    作成，並無不當或顯不可信之情況，依首揭法條規定，均有
    證據能力。
二、上揭事實，業據被告於本院審審理時坦承不諱，核與證人即
    神風物流企業社負責人邱淑珠於警訊中指訴之情節相符，並
    有監視錄影光碟及翻拍照片10張附卷可稽，復有被告使用之
    00000000 00門號行動電話99年12月31日至100年1月6日雙向
    通聯紀錄（含基地臺位址）1份在卷可資佐證，事證明確，
    被告犯行堪以認定。
三、被告犯罪後，刑法第321條第1項業於100年1月26日修正施行
    ，新法規定：「犯竊盜罪而有下列情形之一者，處六月以上
    、五年以下有期徒刑，得併科新臺幣十萬元以下罰金：一、
    侵入住宅或有人居住之建築物、船艦或隱匿其內而犯之者。
    二、毀越門扇、牆垣或其他安全設備而犯之者。三、攜帶兇
    器而犯之者。四、結夥三人以上而犯之者。五、乘火災、水
    災或其他災害之際而犯之者。六、在車站、埠頭、航空站或
    其他供水、陸、空公眾運輸之舟、車、航空機內而犯之者。
    」，而修正前刑法第321條第1項規定：犯竊盜罪而有左列情
    形之一者，處六月以上、五年以下有期徒刑：一、於夜間侵
    入住宅或有人居住之建築物、船鑑或隱匿其內而犯之者。二
    、毀越門扇、牆垣或其他安全設備而犯之者。三、攜帶兇器
    而犯之者。四、結夥三人以上而犯之者。五、乘火災、水災
    或其他災害之際而犯之者。六、在車站或埠頭而犯之者。」
    ，二者相較，新法增加舊法所無之「得併科新臺幣十萬元以
    下罰金」，故以修正前之規定較有利於行為人，依據刑法第
    2條第1項之規定，本件應適用修正前刑法第321條第1項處斷
    。
四、核被告所為，係犯修正前刑法第321條第1項第1款、第2款、
    第3款之加重竊盜罪。爰審酌被告前曾至同地點竊盜，本次
    又至同樣地點於夜間侵入有人居住之建築物竊盜，妨害被害
    人居家安寧甚鉅，及其因一己小利即行毀壞他人窗戶，導致
    被害人必需耗費成本重新安裝損害不貲，暨被告於警詢、偵
    查時否認犯行，至本院審理時始坦承罪行之態度，以及被告
    與被害人間之關係等一切情狀，量處如主文所示之刑，以資
    懲儆。被告所攜帶之凶器破壞剪1支，並未扣案，又無證據
    足認係屬違禁物，為免執行困難，爰不予宣告沒收。
五、公訴意旨另以：被告於上開時、地，以上開方法同時竊取被
    害人所有之黑色行動電話1支（門號：0000000000，廠牌及
    序號不詳），而認被告就此部分亦涉有刑法第321條第1項第
    1款、第2款、第3款之加重竊盜罪等語。惟查：訊據被告始
    終否認竊取被害人之手機，而證人邱淑珠於本院審理時具結
    後證稱：該手機平時是其夫使用，有時放在伊辦公桌上，有
    時放在其夫辦公桌上，當時其夫發生車禍，所以較少使用該
    手機，伊已忘記失竊前最後一次何時使用該手機，也忘記該
    手機確實放置位置等語（見本院卷第26至28頁）。又經本院
    當庭勘驗被害人提出之監視錄影光碟，雖有錄到被告侵入被
    害人之辦公室搜尋財物之畫面，但是並未見到被告拿取被害
    人手機之動作。因此，根據上開證據，尚無法證明本件被告
    確實有竊取被害人之上開手機。此外，復查無其他積極證據
    證明被告有此部分之竊盜犯行，則本院實難僅憑被害人之單
    方指述，而遽以認定被告此部分之竊盜犯行。惟此部分之犯
    行與前開論罪科刑部分為一行為觸犯數罪名之想像競合犯，
    為裁判上一罪，爰不另為無罪之諭知。
據上論結，應依刑事訴訟法第299條第1項前段，刑法第2條第1項
、修正前刑法第321條第1項第1款、第2款、第3款，刑法施行法
第1條之1，判決如主文。
本案經檢察官許華偉到庭執行職務。
中    華    民    國    100    年    6    月    14    日
                  刑事第五庭  法  官  高如宜
以上正本證明與原本無異。
如不服本判決應於收受本判決後10日內向本院提出上訴書狀，並
應敘述具體理由。其未敘述上訴理由者，應於上訴期間屆滿後20
日內向本院補提理由書狀（均須按他造當事人之人數附繕本）「
切勿逕送上級法院」。
                              書記官  陳慧玲
中    華    民    國    100    年    6    月    14    日
附錄本案論罪科刑法條全文：
修正前中華民國刑法第321條
犯竊盜罪而有左列情形之一者，處 6 月以上、 5 年以下有期徒
刑：
一、於夜間侵入住宅或有人居住之建築物、船艦或隱匿其內而犯
    之者。
二、毀越門扇、牆垣或其他安全設備而犯之者。
三、攜帶兇器而犯之者。
四、結夥三人以上而犯之者。
五、乘火災、水災或其他災害之際而犯之者。
六、在車站或埠頭而犯之者。
前項之未遂犯罰之。